【裁判字號】    95,重訴,111
【裁判日期】    950914
【裁判案由】    債務不履行損害賠償
【裁判全文】
臺灣臺南地方法院民事裁定             95年度重訴字第111號
原      告  乙○○
被      告  穿透力創意行銷科技有限公司
法定代理人  甲○○
上列當事人間請求債務不履行損害賠償事件，本院裁定如下：
    主  文
本件移送臺灣板橋地方法院。
    理  由
一、按對於私法人或其他得為訴訟當事人之團體之訴訟，由其主
    事務所或主營業所所在地之法院管轄，民事訴訟法第2條第2
    項定有明文；又訴訟之全部或一部，法院認為無管轄權者，
    得依職權以裁定移送其管轄法院，復為同法第28條第1項所
    明定。
二、查本件原告起訴主張被告就原告已製作交付之「精靈蛋AP桌
    面互動程序設計」網站軟體，未依諾與其簽訂契約，致原告
    受有損害，請求被告賠償新台幣一億元事件，被告之主營利
    事業所在地係在臺北縣永和市○○路18巷40弄3號2樓，此有
    被告公司基本資料查詢表在卷可稽，依前揭民事訴訟第2條
    第2項規定，應由臺灣板橋地方法院管轄。
三、原告起訴狀雖記載依據其於民國90年7月3日傳送予被告之電
    子文件契約第6條規定，兩造對於上開網站合約之履行有所
    爭議時，同意以本院為管轄法院，並提出90年7月3日電子合
    約書影印本1份為證（見本院95年度補字第70號卷第8頁），
    然已據被告具狀以其未同意及簽署原告提出之上開合約書，
    兩造並未簽定契約等語，抗辯本院無管轄權（見本院95年度
    重訴字第111號卷第21、22、43、44頁）。經查，上開合約
    書乃兩造商議訂約期間，原告一方所草擬提供予被告表示意
    見之契約內容，被告嗣後並未同意依該內容簽約之事實，此
    除據原告起訴狀附件一「事實及理由─詳細說明」內容所載
    明（見95年度補字第70號卷第15頁），且由原告於95年4 月
    22日寄發予被告之存證信函內容仍指摘被告未依約與其簽定
    書面契約之情，可資認定（見95年度補字第70號卷第108 頁
    ），故被告抗辯上開合約書未經兩造合意簽訂，不生契約拘
    束效力，兩造就上開軟體網站糾紛，尚無前述合意管轄規定
    之適用，應可採信。又原告於本院95年8月8日審理時雖另陳
    稱兩造契約約定之清償地在台南，主張本院有民事訴訟法第
    12條規定之特別管轄權等語，然兩造就上開軟體工程既未成
    立契約，自無所謂約定債務債行地之問題，原告據以主張本
    院有管轄權，亦有違誤。是以，本件兩造有關上開軟體工程
    糾紛，應依民事訴訟法第2條第2項規定，由被告主營利事業
    所在地之臺灣板橋地方法院管轄（此由原告前曾於94年間，
    就本件網站軟體糾紛，向被告當時之營利事業所在地管轄法
    院臺灣臺北地方法院起訴請求被告給付製作費，經該院判決
    駁回原告之訴後，原告復於95年間向同一法院起訴請求被告
    返回上開軟體，已據臺灣臺北地方法院認無管轄權，以同一
    理由裁定移轉臺灣板橋地方法院，此有臺灣台北地方法院94
    年度北小字第2796號民事判決及95年度北簡字第22379號民
    事裁定在卷可參，見本院95年度重訴字第111號卷第24頁及
    第25頁），爰依職權將本件移送於該管轄法院。
四、依民事訴訟法第28條第1項，裁定如主文。
中    華    民    國    95    年    9     月    14    日
                  民事第二庭    法  官  陳淑卿
以上正本係照原本作成。
如對本裁定抗告須於裁定送達後10日內向本院提出抗告狀，並應
繳納抗告費新台幣1,000元整。
中    華    民    國    95    年    9     月    14    日
                                書記官  謝文心


司法院資訊處製作；財團法人民間司法改革基金會備份。
